臺灣高等法院高雄分院刑事判決　　　　94年度上訴字第1575號
上　訴　人　臺灣屏東地方法院檢察署檢察官
被　　　告　甲○○
　　　　　　　　　　（
上列上訴人因被告違反毒品危害防制條例案件，不服臺灣屏東地
方法院94年度訴字第739 號中華民國94年9 月30日第一審判決（
起訴案號：臺灣屏東地方法院檢察署94年度毒偵字第156 號、併
辦案號：同署94年度毒偵字第995 號、1939號、1988號），提起
上訴及併案審理（臺灣屏東地方法院檢察署94年度毒偵字第2444
號），本院依簡式審判程序序判決如下：
    主  文
原判決撤銷。
甲○○連續施用第一級毒品，處有期徒刑壹年陸月。如附表編號
1 至4 所示之毒品均沒收並銷燬之；附表編號5 所示之物沒收之
。又連續施用第二級毒品，處有期徒刑拾月。如附表編號2 之檢
驗編號182 之針筒壹支及編號4 、6 、7 所示之毒品均沒收並銷
燬之；附表編號8 所示之物沒收之；應執行有期徒刑貳年貳月。
如附表編號1 至4 、6 、7 所示之毒品均沒收並銷燬之、附表編
號5 、8 所示之物沒收之。
    事  實
一、甲○○於民國92年間因施用毒品案件，經臺灣屏東地方法院
    以92年度毒聲字第814 號裁定送觀察、勒戒後，經認為有繼
    續施用毒品之傾向，再以92年度毒聲字第1643號裁定送戒治
    處所施以強制戒治，於93年8 月9 日執行完畢而釋放，並經
    臺灣屏東地方法院檢察署檢察官於同年月11日以93年度戒毒
    偵字第93號為不起訴處分確定。
二、甲○○猶不知戒除毒癮，復於強制戒治執行完畢而釋放後5
    年內，基於施用第一級毒品海洛因之概括犯意，自93年11月
    初某日起，至94年9 月23日止（不含公權力拘束時間），在
    屏東縣高樹鄉○○村○里路6 號住處內，以將海洛因摻水後
    以注射針筒注射於其血管方式，連續施用海洛因多次，約每
    1 至2 日施用1 次。其又另行基於施用第二級毒品甲基安非
    他命之概括犯意，自93年11月初某日起，至94年9 月23日止
    （不含公權力拘束時間），在其住處內，以將甲基安非他命
    置入玻璃球內以火燒烤成煙霧後吸食方式，連續施用甲基安
    非他命多次，約每1 至2 日施用1 次。嗣於(一)93年11月18日
    16時許，為警在高雄縣鳳山市○○路上查獲。(二)94年3 月1
    日22時40分許，為警在屏東縣高樹鄉高樹村南興市場35號查
    獲。(三)94年7 月22日上午7 時30分許，為警持搜索票在其上
    開住處內為警查獲，並扣得其所有之海洛因47包（驗後淨重
    6.24公克，空包裝重7.7 公克）、甲基安非他命1 包（驗前
    毛重1.08公克、驗後毛重1 公克）、殘留海洛因及甲基安非
    他命之注射針筒1 支、殘留甲基安非他命玻璃管1 支。(四)94
    年7 月29日17時許，為警持搜索票前往前開住處內搜索查獲
    ，並扣得其所有之海洛因2 包（驗後淨重0.03公克，空包裝
    重0.43公克）、殘留海洛因之注射針筒7 支、殘留海洛因挑
    食器2 支、殘留海洛因及甲基安非他命吸管1 支、供施甲基
    安非他命所用之酒精燈1 個、供摻合海洛因使用之葡萄糖1
    包（毛重0.3 公克）。(五)於94年9 月23日14時20分許，在屏
    東縣高樹鄉○○村○里路6 號前，為警查獲；並扣得其所有
    之海洛因12包（驗後淨重0.54公克，空包裝重2.60公克）及
    殘留海洛因之針筒1 支。
三、案經高雄縣政府警察局報告臺灣高雄地方法院檢察署檢察官
    偵查起訴，經臺灣高雄地方法院判決管轄錯誤並移送臺灣屏
    東地方法院審理，及屏東縣警察局移送暨屏東縣警察局里港
    分局報告臺灣屏東地方法院檢察署檢察官移送併案審理。
    理  由
一、被告甲○○於本院審理中對於上述犯罪事實全部坦承不諱，
    並有下列證據可以佐證：：
  (一)被告先後5 次被警查獲後所採集之尿液經送檢驗結果，分呈
    嗎啡及甲基安非他命陽性反應，有台灣檢驗科技股份有限公
    司濫用藥物尿液檢驗報告4 紙（見里警分刑字第12213 號警
    卷第10頁、毒偵1939號卷第25頁、毒偵1988號卷第18頁、毒
    偵2444號卷第35頁）、高雄縣政府衛生局煙毒尿液檢驗成績
    書（見高縣刑經字第0930090681號警卷第12頁）、高雄醫學
    大學附設中和紀念醫院（以下簡稱：高醫）濫用藥物尿液檢
    驗報告（見毒偵字第156 卷號第18頁）在卷可證。
  (二)本件並有被告所有之白色粉末61包，白色結晶體1 包，注射
    針筒9 支、挑食器2 支、玻璃管1 支、吸管1 支、酒精燈1
    個，及摻合海洛因使用之葡萄糖1 包扣案可佐。而上述扣案
    之白色粉末61包，經法務部調查局檢驗結果，均係第一級毒
    品海洛因，有該局鑑驗通知書3 紙（見第一審卷第58頁、本
    院卷第26頁、第74頁），又白色結晶體1 包，注射針筒9支
    、挑食器2 支、玻璃管1 支、吸管1 支等物經本院囑託高醫
    鑑定結果，其中白色結晶體1 包係第二級毒品甲基安非他命
    ，注射針筒9 支（其中檢驗編號182 之注射針筒並有海洛因
    及甲基安非他命陽性反應）、挑食器2 支均有海洛因陽性反
    應，吸管1 支有海洛因及甲基安非他命陽性反應、玻璃管1
    支有甲基安非他命陽性反應，有高醫檢驗報告可參（見本院
    卷第53至65頁、第69頁），足認被告自白與事實相符，其有
    施用第一、二級毒品行為可以認定。
  (三)又被告前因施用毒品案件，經臺灣屏東地方法院以92年度毒
    聲字第814 號裁定送觀察、勒戒後，經認定有繼續施用毒品
    之傾向，再經同法院以92年度毒聲字第1643號裁定送戒治處
    所施以強制戒治，於93年8 月9 日執行完畢而釋放，並經臺
    灣屏東地方法院檢察署檢察官於同年月11日以93年度戒毒偵
    字第93號為不起訴處分確定之事實，有臺灣高等法院被告前
    案紀錄表及臺灣屏東地方法院檢察署刑案資料查註資料紀錄
    表各1 份在卷可憑。是被告於強制戒治執行完畢釋放後5 年
    內，再犯毒品危害防制條例第10條之罪，依毒品危害防制條
    例第23條第2 項規定應予論罪科刑。
二、查海洛因、甲基安非他命分別係毒品危害防制條例第2 條第
    2 項第1 款、第2 款所稱之第一級毒品、第二級毒品，依法
    均不得持有、施用。核被告甲○○所為，係犯毒品危害防制
    條例第10條第1 項之施用第一級毒品罪及同條第2 項之施用
    第二級毒品罪。被告持有第一級毒品海洛因及第二級毒品甲
    基安非他命之低度行為，均為施用之高度行為所吸收，均不
    另論罪。又被告先後多次施用第一級毒品海洛因及第二級毒
    品甲基安非他命之犯行，均時間緊接、所犯構成要件相同，
    顯均係基於概括犯意反覆為之，為連續犯，均應依刑法第56
    條規定，分別論以一罪，並各加重其刑。又被告於93年11月
    18日施用海洛因及甲基安非他命以外之犯行，雖未經起訴，
    惟與起訴部分有連續犯之裁判上一罪關係，已如前述，自應
    為起訴效力所及，本院自應併予審理，附此敘明。又被告所
    犯上開2 罪間，犯意各別，行為互殊，應予分論併罰。
三、原審予以論罪科刑，固非無見，惟就被告於94年9 月23日14
    時20分許被查獲部分，未及審理，尚有未合。檢察官執原判
    決就被告於94年9 月23日14時20分許為警查獲而併案部分未
    及審理，提起上訴，為有理由，自應由本院將原判決撤銷改
    判。爰審酌被告前因施用毒品犯行，經施以觀察、勒戒、強
    制戒治後，仍未能戒除毒癮，故態復萌，且於為警查獲後，
    仍一再施用，無視於毒品對於自身健康之戕害及國家對於杜
    絕毒品犯罪之禁令，且查獲之海洛因數量不少，其施用毒品
    之期間、次數，及坦承犯行，態度尚可等一切情狀，分別量
    處如主文第2 項所示之刑，並定其應執行之刑。
四、扣案如附表編號1 至4 、6 、7 所示之物，均係毒品，均應
    依毒品危害防制條例第18條第1 項前段之規定沒收銷燬之（
    其中毒品之包裝袋、注射針筒等物，與其上毒品均無從析離
    ，亦應沒收銷燬之）；附表編號5 、8 所示之物，均為被告
    所有且供被告施用海洛因、甲基安非他命之物，業據被告供
    承在卷，均應依刑法第38條第1 項第2 款規定，併予宣告沒
    收。
據上論結，應依刑事訴訟法第369 條第1 項前段、第364 條、第
273 條之1 第1 項、第299 條第1 項前段，毒品危害防制條例第
10條第1 項、第2 項、第18條第1 項前段，刑法第11條、第56條
、第38條第1 項第2 款、第51條第5 款，判決如主文。
本案經檢察官陳建年到庭執行職務。
中　　華　　民　　國　　94　　年　　12　　月　　27　　日
                  刑事第三庭    審判長法  官　周賢銳
                                      法  官  謝宏宗
                                      法  官  黃仁松
以上正本證明與原本無異。
施用第一級毒品部分如不服本判決應於收受本判決後10日內向本
院提出上訴書狀，其未敘述上訴理由者，並得於提起上訴後10日
內向本院補提理由書狀（均須按他造當事人之人數附繕本）「切
勿逕送上級法院」。
施用第二級毒品部分不得上訴。
中　　華　　民　　國　　95　　年　　1 　　月　　2 　　日
　　　　　　　　　　　　　　　　　　　書記官　馬蕙梅
附錄本判決論罪法條
毒品危害防制條例第10條
施用第一級毒品者，處 6 月以上 5 年以下有期徒刑。
施用第二級毒品者，處 3 年以下有期徒刑。
附表：
┌──┬──────────────┬──┬──────────┐
│編號│物  品  名  稱              │數量│  備        註      │
├──┼──────────────┼──┼──────────┤
│1   │海洛因                      │61包│驗後淨重共6.81公克、│
│    │                            │    │空包裝重10.1公克    │
├──┼──────────────┼──┼──────────┤
│2   │殘留海洛因注射針筒          │9 支│其中檢驗編號182 之針│
│    │                            │    │筒並殘留甲基安非他命│
├──┼──────────────┼──┼──────────┤
│3   │殘留海洛因挑食器            │2 支│                    │
├──┼──────────────┼──┼──────────┤
│4   │殘留海洛因及甲基安非他命吸管│1 支│                    │
├──┼──────────────┼──┼──────────┤
│5   │葡萄糖                      │1 包│毛重0.3 公克        │
├──┼──────────────┼──┼──────────┤
│6   │甲基安非他命                │1 包│驗後毛重1 公克      │
├──┼──────────────┼──┼──────────┤
│7   │殘留甲基安非他命玻璃管      │1 支│                    │
├──┼──────────────┼──┼──────────┤
│8   │酒精燈                      │1 個│                    │
└──┴──────────────┴──┴──────────┘
